# verzia 0.5.5
SET ISO8859-2
#Male pismena sa zotriedene podla pravdepodobnosti vyskytu v slovencine
TRY eonairvtlmpukszdjhác¹íbyúèý¾»éµgfòóäàôïxåwqAÁEÉÌIÍOÓUÚÙYÝBCÈDÏLMNÒFJKPRØS©T«VGHQWXZ®

PFX N Y 1
PFX N   0           ne         .

PFX F Y 1
PFX F   0           naj        .

SFX z Y 5
SFX z   a           y          a
SFX z   a           e          [^euo]a
SFX z   a           i          [euo]a
SFX z   a           u          a
SFX z   a           ou         a

SFX Z Y 157
SFX Z   a           í          [euo]a
SFX Z   ka          k          [^áéíóúýô].oka
SFX Z   ta          t          orta
SFX Z   va          v          [^áéíóúýô].ova
SFX Z   la          l          iela
SFX Z   a           0          [áéíóúàýô].a
SFX Z   a           0          áuka
SFX Z   a           0          [i][aeu][^dnl]a
SFX Z   a           0          yena
SFX Z   a           0          ie.[^kd]a
SFX Z   a           0          [áéíóúýô][^hz¾][^kbe]a
SFX Z   a           0          à...[^kl]a
SFX Z   a           0          i[eua].[ayou][bdv]a
SFX Z   a           0          [áéíóúýàô].[eiayuol].a
SFX Z   a           0          ia[tè]ina
SFX Z   a           0          ázda
SFX Z   a           0          [áéíóúýô][^áéíóúýô]èina
SFX Z   a           0          [^¹o].ola
SFX Z   a           0          [áéíóúýô][hkns¹vz][artd][auio][dtnb]a
SFX Z   a           0          ie[hnprsv][èòrt][aie][dnlv]a
SFX Z   a           0          áµanda
SFX Z   a           0          [úlaè][seámu][fptv]ora
SFX Z   a           0          tvora
SFX Z   a           0          [áéíóúý][^áéíóúýp][^iµò]ava
SFX Z   a           0          iemota
SFX Z   a           0          [ýá]straha
SFX Z   a           0          ávlaha
SFX Z   a           0          [^e][^g]enda
SFX Z   ra          er         [úý]hra
SFX Z   va          ev         [úý][z¾]va
SFX Z   aba         áb         laba
SFX Z   ala         ál         iala
SFX Z   aha         áh         [^áéíóúýv][^ir]aha
SFX Z   ata         át         [^áéíóúý].[^i¹]ata
SFX Z   ava         áv         [^áéíóúý][^áéíóúýàp][^iµò]ava
SFX Z   ada         ád         [^i][aeiouy].ada
SFX Z   ada         ád         [iom][bhz]rada
SFX Z   ada         ád         a[mh][bò]ada
SFX Z   ica         íc         ivica
SFX Z   ba          ob         ia.ba
SFX Z   ba          ob         [áéíóúýô].ba
SFX Z   ata         iat        ¹ata
SFX Z   oba         ôb         [^rzeéíáýúôó][^j]oba
SFX Z   ota         ôt         [^iéíáýúôóàå][^éíáýúôó][^d]ota
SFX Z   oda         ôd         [^éíáýúôóàå].oda
SFX Z   oha         ôh         [^áéíóúý]loha
SFX Z   ola         ôl         ¹kola
SFX Z   ola         ôl         odola
SFX Z   ora         ôr         [hkm]ora
SFX Z   ora         ôr         [od]pora
SFX Z   ka          ok         [^f]i[ea].ka
SFX Z   ka          ok         [áéíóúýôà][^u]ka
SFX Z   ka          ok         [aieo]jka
SFX Z   ka          ok         [áéíóúýôà]stka
SFX Z   ka          ok         i[eau]stka
SFX Z   ka          ok         ientka
SFX Z   ka          iek        iantka
SFX Z   ka          ok         ádzka
SFX Z   äta         iat        äta
SFX Z   aba         iab        ¾aba
SFX Z   ba          ieb        [^t][rns]ba
SFX Z   ba          ieb        [^i].tba
SFX Z   ba          ieb        [^ú][vz¾]ba
SFX Z   eda         ied        [^i]eda
SFX Z   eba         ieb        [^i]eba
SFX Z   ra          ier        [hd]ra
SFX Z   va          iev        [k¹tz¾]va
SFX Z   va          iev        arva
SFX Z   µva         liev       µva
SFX Z   µba         lieb       [aeo]µba
SFX Z   ilba        ílb        ilba
SFX Z   dba         dieb       [auo]dba
SFX Z   ïka         diek       [^i][^éíóôúý]ïka
SFX Z   òka         niek       [^i][^éíóôúý]òka
SFX Z   »ka         tiek       [^i][^éíóôúý]»ka
SFX Z   arta        árt        arta
SFX Z   ka          iek        [^i][lr][fdcè¹]ka
SFX Z   ka          iek        [^i][aeiuy][bcèdfghklmoprs¹tvz¾]ka
SFX Z   ka          iek        [^i][aeuiy][sn]tka
SFX Z   ka          iek        o[bcèdfghklmnoprs¹tvz¾]ka
SFX Z   ka          iek        [lr]nka
SFX Z   ka          iek        [^i][eiuy]nka
SFX Z   ka          iek        [^ib]anka
SFX Z   µka         liek       [^i][aeouy]µka
SFX Z   eta         iet        [^p][^o][^iu]eta
SFX Z   alva        álv        alva
SFX Z   rva         àv         [bmt]rva
SFX Z   rba         àb         trba
SFX Z   aba         áb         baba
SFX Z   iba         íb         iba
SFX Z   uda         úd         uda
SFX Z   iha         íh         iha
SFX Z   ika         ík         [^éíáýúôó].ika
SFX Z   ila         íl         [^a]ila
SFX Z   ita         ít         [^i][aeiouy].ita
SFX Z   ina         ín         [^i][äaeiouy].ina
SFX Z   ina         ín         [^i][aoley][bhjlnrtv]èina
SFX Z   ina         ín         [^a][bcèdhrkjrndïtvz¾][clmnp¹rvz]ina
SFX Z   elta        ielt       [^i]elta
SFX Z   ela         iel        [^dilnrtu]ela
SFX Z   esta        iest       [^d][^i]esta
SFX Z   enda        iend       egenda
SFX Z   ena         ien        [^mty]ena
SFX Z   ena         ien        [^éíáýúôó]mena
SFX Z   ma          iem        [^i]erma
SFX Z   anda        ánd        [^á].anda
SFX Z   arda        árd        arda
SFX Z   amba        ámb        amba
SFX Z   imba        ímb        imba
SFX Z   omba        ômb        [^l]omba
SFX Z   umba        úmb        umba
SFX Z   unda        únd        unda
SFX Z   rnda        ànd        rnda
SFX Z   avda        ávd        avda
SFX Z   a¾da        á¾d        a¾da
SFX Z   abzda       ábzd       abzda
SFX Z   azda        ázd        azda
SFX Z   auna        áun        auna
SFX Z   uka         úk         [^éíáýúôó][^á]uka
SFX Z   una         ún         [dklr]una
SFX Z   ula         úl         [^a]ula
SFX Z   yba         ýb         [^e][hr]yba
SFX Z   anka        ánk        [^d]banka
SFX Z   ucha        úch        ucha
SFX Z   0           m          [áéíóàúýô].a
SFX Z   0           m          i[aeu].a
SFX Z   0           m          [áéíóàúýô][dps][ctz][hk]a
SFX Z   0           m          ácha
SFX Z   0           m          i[eau][bcèdlµnmprs¹t»vz¾][bdghkt]a
SFX Z   0           m          i[eau][sn]tka
SFX Z   0           m          [áéíóåàúýô][bcèdïfghjklµmnprs¹t»vz¾][bcèdïfghjklµmnprs¹tvz¾]a
SFX Z   a           ám         [euo]a
SFX Z   a           ám         [^i][aeiyouä].a
SFX Z   a           ám         iola
SFX Z   a           ám         io[nr¹tv]ka
SFX Z   a           ám         ámlka
SFX Z   a           ám         [aeuoiyä][brs][ckrt][hmn]a
SFX Z   a           ám         [bèdfkmprs¹tv][klrstv][cèknrstvz¾][bdhkmntv]a
SFX Z   a           ám         [^i][aeuoiyä][bcèdïfghjklµmnprs¹t»vxz¾][bcèdïfghjklµmnòprs¹tvxz¾]a
SFX Z   a           ám         [^i»][aeuoiyä][bcèdïfghjklµmnprs¹tvxz¾][bcèdïfghjklµmnprs¹tvxz¾][bcèdïfghjklµmnprs¹tvxz¾]a
SFX Z   0           ch         [áéíóàúýô].a
SFX Z   0           ch         i[aeu].a
SFX Z   0           ch         [áéíóàúýô][dps][ctz][hk]a
SFX Z   0           ch         ácha
SFX Z   0           ch         i[eau][bcèdlµnmprs¹t»vz¾][bdghkt]a
SFX Z   0           ch         i[eau][sn]tka
SFX Z   0           ch         [áéíóåàúýô][bcèdïfghjklµmnprs¹t»vz¾][bcèdïfghjklµmnprs¹tvz¾]a
SFX Z   a           ách        [euo]a
SFX Z   a           ách        [^i][aeiyouä].a
SFX Z   a           ách        iola
SFX Z   a           ách        io[nr¹tv]ka
SFX Z   a           ách        ámlka
SFX Z   a           ách        [aeuoiyä][brs][ckrt][hmn]a
SFX Z   a           ách        [bèdfkmprs¹tv][klrstv][cèknrstvz¾][bdhkmntv]a
SFX Z   a           ách        [^i][aeuoiyä][bcèdïfghjklµmnprs¹t»vxz¾][bcèdïfghjklµmnòprs¹tvxz¾]a
SFX Z   a           ách        [^i»][aeuoiyä][bcèdïfghjklµmnprs¹tvxz¾][bcèdïfghjklµmnprs¹tvxz¾][bcèdïfghjklµmnprs¹tvxz¾]a
SFX Z   a           ami        a

SFX U N 34
SFX U   a           u          a
SFX U   a           ou         a
SFX U   a           ami        a
SFX U   ca          c          áca
SFX U   ica         íc         ica
SFX U   uµa         úµ         uµa
SFX U   a           í          ia
SFX U   a           ám         ia
SFX U   a           ách        ia
SFX U   ïa          de         ïa
SFX U   ïa          dí         ïa
SFX U   ïa          di         ïa
SFX U   ïa          diam       ïa
SFX U   ïa          diach      ïa
SFX U   µa          le         µa
SFX U   µa          li         µa
SFX U   µa          µam        [áéíóúý]µa
SFX U   µa          liam       [^áéíóúý]µa
SFX U   µa          µach       [áéíóúý]µa
SFX U   µa          liach      [^áéíóúý]µa
SFX U   iòa         íò         iòa
SFX U   yòa         ýò         yòa
SFX U   òa          ne         òa
SFX U   òa          ni         òa
SFX U   òa          niam       òa
SFX U   òa          niach      òa
SFX U   »a          te         »a
SFX U   »a          ti         »a
SFX U   »a          tiam       »a
SFX U   »a          tiach      »a
SFX U   a           e          [^ï»òµ]a
SFX U   a           i          [^ï»òµ]a
SFX U   a           iam        [^ï»òµi]a
SFX U   a           iach       [^ï»òµi]a

SFX D N 86
SFX D   ec          ce         ec
SFX D   ec          cí         ec
SFX D   ec          ci         ec
SFX D   ec          ciam       ec
SFX D   ec          ciach      ec
SFX D   ec          cou        ec
SFX D   ec          cami       ec
SFX D   ï           de         ï
SFX D   ï           dí         ï
SFX D   ï           di         ï
SFX D   ï           diam       ï
SFX D   ï           diach      ï
SFX D   0           ou         ï
SFX D   0           ami        ï
SFX D   0           am         j
SFX D   0           ach        j
SFX D   eµ          le         seµ
SFX D   eµ          lí         seµ
SFX D   eµ          li         seµ
SFX D   eµ          liam       seµ
SFX D   eµ          liach      seµ
SFX D   eµ          µou        seµ
SFX D   eµ          µami       seµ
SFX D   µ           le         [^s]eµ
SFX D   µ           lí         [^s]eµ
SFX D   µ           li         [^s]eµ
SFX D   µ           liam       [^s]eµ
SFX D   µ           liach      [^s]eµ
SFX D   0           ou         [^s]eµ
SFX D   0           ami        [^s]eµ
SFX D   eò          ne         [bdhrzv]eò
SFX D   eò          ní         [bdhrzv]eò
SFX D   eò          ni         [bdhrzv]eò
SFX D   eò          niam       [bdhrzv]eò
SFX D   eò          niach      [bdhrzv]eò
SFX D   eò          òou        [bdhrzv]eò
SFX D   eò          òami       [bdhrzv]eò
SFX D   eò          ne         á[l¹]eò
SFX D   eò          ní         á[l¹]eò
SFX D   eò          ni         á[l¹]eò
SFX D   eò          niam       á[l¹]eò
SFX D   eò          niach      á[l¹]eò
SFX D   eò          òou        á[l¹]eò
SFX D   eò          òami       á[l¹]eò
SFX D   eò          ne         i[aeu].eò
SFX D   eò          ní         i[aeu].eò
SFX D   eò          ni         i[aeu].eò
SFX D   eò          niam       i[aeu].eò
SFX D   eò          niach      i[aeu].eò
SFX D   eò          òou        i[aeu].eò
SFX D   eò          òami       i[aeu].eò
SFX D   ò           ne         [^á][l¹]eò
SFX D   ò           ní         [^á][l¹]eò
SFX D   ò           ni         [^á][l¹]eò
SFX D   ò           niam       [^á][l¹]eò
SFX D   ò           niach      [^á][l¹]eò
SFX D   ò           òou        [^á][l¹]eò
SFX D   ò           òami       [^á][l¹]eò
SFX D   ò           ne         [^bdhlrs¹zv]eò
SFX D   ò           ní         [^bdhlrs¹zv]eò
SFX D   ò           ni         [^bdhlrs¹zv]eò
SFX D   ò           niam       [^bdhlrs¹zv]eò
SFX D   ò           niach      [^bdhlrs¹zv]eò
SFX D   ò           òou        [^bdhlrs¹zv]eò
SFX D   ò           òami       [^bdhlrs¹zv]eò
SFX D   ò           ne         [^e]ò
SFX D   ò           ní         [^e]ò
SFX D   ò           ni         [^e]ò
SFX D   ò           niam       [^e]ò
SFX D   ò           niach      [^e]ò
SFX D   ò           òou        [^e]ò
SFX D   ò           òami       [^e]ò
SFX D   »           te         »
SFX D   »           tí         »
SFX D   »           ti         »
SFX D   »           tiam       »
SFX D   »           tiach      »
SFX D   0           ou         »
SFX D   0           ami        »
SFX D   0           e          [^acïµò»]
SFX D   0           í          [^acïµò»]
SFX D   0           i          [^acïµò»]
SFX D   0           iam        [^acïjµò»]
SFX D   0           iach       [^acïjµò»]
SFX D   0           ou         [^acïµò»]
SFX D   0           ami        [^acïµò»]

SFX K Y 30
SFX K   á           é          á
SFX K   á           ej         á
SFX K   á           ám         á
SFX K   á           ú          á
SFX K   á           ách        á
SFX K   á           ou         á
SFX K   á           ami        á
SFX K   iná         ín         iná
SFX K   ï           di         ï
SFX K   ï           dí         ï
SFX K   ï           diam       ï
SFX K   ï           diach      ï
SFX K   µ           li         µ
SFX K   µ           lí         µ
SFX K   µ           liam       µ
SFX K   µ           liach      µ
SFX K   »           ti         »
SFX K   »           tí         »
SFX K   »           tiam       »
SFX K   »           tiach      »
SFX K   ò           ni         ò
SFX K   ò           ní         ò
SFX K   ò           niam       ò
SFX K   ò           niach      ò
SFX K   0           i          [^áï»òµ]
SFX K   0           í          [^áï»òµ]
SFX K   0           iam        [^áï»òµ]
SFX K   0           iach       [^áï»òµ]
SFX K   0           ou         [^á]
SFX K   0           ami        [^á]

SFX M N 86
SFX M   o           e          [^ï»òµ]o
SFX M   ïo          de         ïo
SFX M   »o          te         »o
SFX M   òo          ne         òo
SFX M   µo          le         µo
SFX M   o           a          i[aeou]..o
SFX M   o           u          i[aeou]..o
SFX M   o           am         i[aeou]..o
SFX M   o           a          i[aeou]..o
SFX M   o           ach        i[aeou]..o
SFX M   o           om         i[aeou]..o
SFX M   o           ami        i[aeou]..o
SFX M   o           á          [^i][aeiouy]..o
SFX M   o           a          [^i][aeiouy]..o
SFX M   o           u          [^i][aeiouy]..o
SFX M   o           ám         [^i][aeiouy]..o
SFX M   o           ách        [^i][aeiouy]..o
SFX M   o           om         [^i][aeiouy]..o
SFX M   o           ami        [^i][aeiouy]..o
SFX M   o           a          [áéíóàúý]..o
SFX M   o           u          [áéíóàúý]..o
SFX M   o           am         [áéíóàúý]..o
SFX M   o           a          [áéíóàúý]..o
SFX M   o           ach        [áéíóàúý]..o
SFX M   o           om         [áéíóàúý]..o
SFX M   o           ami        [áéíóàúý]..o
SFX M   o           á          [^aáeéiíoóàuúyý]..o
SFX M   o           a          [^aáeéiíoóàuúyý]..o
SFX M   o           u          [^aáeéiíoóàuúyý]..o
SFX M   o           ám         [^aáeéiíoóàuúyý]..o
SFX M   o           ách        [^aáeéiíoóàuúyý]..o
SFX M   o           om         [^aáeéiíoóàuúyý]..o
SFX M   o           ami        [^aáeéiíoóàuúyý]..o
SFX M   o           a          i[aeou].o
SFX M   o           u          i[aeou].o
SFX M   o           am         i[aeou].o
SFX M   o           a          i[aeou].o
SFX M   o           ach        i[aeou].o
SFX M   o           om         i[aeou].o
SFX M   o           ami        i[aeou].o
SFX M   o           a          [áéíóàúý].o
SFX M   o           u          [áéíóàúý].o
SFX M   o           am         [áéíóàúý].o
SFX M   o           a          [áéíóàúý].o
SFX M   o           ach        [áéíóàúý].o
SFX M   o           om         [áéíóàúý].o
SFX M   o           ami        [áéíóàúý].o
SFX M   o           á          [^áéíóàúý].o
SFX M   o           a          [^áéíóàúý].o
SFX M   o           u          [^áéíóàúý].o
SFX M   o           ám         [^áéíóàúý].o
SFX M   o           ách        [^áéíóàúý].o
SFX M   o           om         [^áéíóàúý].o
SFX M   o           ami        [^áéíóàúý].o
SFX M   um          á          ium
SFX M   um          a          ium
SFX M   um          u          ium
SFX M   um          ám         ium
SFX M   um          ách        ium
SFX M   um          om         ium
SFX M   um          ami        ium
SFX M   um          á          [^i]um
SFX M   um          a          [^i]um
SFX M   um          u          [^i]um
SFX M   um          ám         [^i]um
SFX M   um          e          [^i]um
SFX M   um          ách        [^i]um
SFX M   um          om         [^i]um
SFX M   um          ami        [^i]um
SFX M   ko          ok         èko
SFX M   oko         ôk         oko
SFX M   ko          k          sko
SFX M   lo          iel        [dst]lo
SFX M   lo          el         [áéíóúý]slo
SFX M   no          ien        [kt]no
SFX M   eso         ies        leso
SFX M   eto         iet        [^g]eto
SFX M   nto         nt         nto
SFX M   esto        iest       [^ig]esto
SFX M   to          t          iesto
SFX M   vo          v          ovo
SFX M   vo          iev        tvo
SFX M   um          í          [ei]um
SFX M   um          ier        [^ei]um
SFX M   o           0          gesto
SFX M   o           0          geto

SFX S N 18
SFX S   e           a          .
SFX S   e           u          .
SFX S   e           i          .
SFX S   e           om         .
SFX S   e           ia         [^i][aeu]..e
SFX S   e           ia         [^i][aeu].e
SFX S   e           ia         [^ôáéíóúåà]..e
SFX S   e           ia         [^ôáéíóúåà].e
SFX S   e           a          i[aeu]..e
SFX S   e           a          i[aeu].e
SFX S   e           a          [ôáéíóúåà]..e
SFX S   e           a          [ôáéíóúåà].e
SFX S   e           í          re
SFX S   ece         iec        ece
SFX S   rdce        àdc        rdce
SFX S   e           iam        .
SFX S   e           iach       .
SFX S   e           ami        .

SFX V Y 7
SFX V   e           a          .
SFX V   e           u          .
SFX V   e           am         .
SFX V   ie          í          .
SFX V   e           ach        .
SFX V   ie          ím         .
SFX V   e           ami        .

SFX A N 24
SFX A   a           ence       èa
SFX A   a           eniec      èa
SFX A   a           encom      èa
SFX A   a           encoch     èa
SFX A   a           encami     èa
SFX A   0           nce        úbä
SFX A   0           niec       úbä
SFX A   0           ncom       úbä
SFX A   0           ncoch      úbä
SFX A   0           ncami      úbä
SFX A   a           ce         [^è]a
SFX A   a           iec        [^è]a
SFX A   a           com        [^è]a
SFX A   a           coch       [^è]a
SFX A   a           cami       [^è]a
SFX A   0           tá         .
SFX A   0           »a         .
SFX A   0           t          .
SFX A   0           »u         .
SFX A   0           tám        .
SFX A   0           ti         .
SFX A   0           tách       .
SFX A   0           »om        .
SFX A   0           tami       .

SFX C Y 135
SFX C   ec          covia      otec
SFX C   0           ovia       [gh]
SFX C   0           ovia       [ey]n
SFX C   0           via        o
SFX C   or          rovia      [gk]or
SFX C   0           ovia       è[ei]k
SFX C   ok          kovia      ok
SFX C   0           ovia       duch
SFX C   0           ovia       ach
SFX C   0           ovia       nc
SFX C   ec          ci         [^o]tec
SFX C   ec          ci         [^t]ec
SFX C   0           ia         rodiè
SFX C   0           i          [^r]odiè
SFX C   0           i          [^o]diè
SFX C   0           i          [^d]iè
SFX C   0           i          [^i]è
SFX C   ch          si         ích
SFX C   k           ci         k
SFX C   0           i          jel
SFX C   el          li         zel
SFX C   0           ia         ¾el
SFX C   µ           lia        µ
SFX C   n           nia        èan
SFX C   0           i          lan
SFX C   0           ia         brat
SFX C   0           i          [^b]rat
SFX C   0           i          [^r]at
SFX C   0           i          [^a]t
SFX C   0           i          [^acéiklµnort»]
SFX C   0           ovia       »
SFX C   ec          ca         ec
SFX C   ec          cov        ec
SFX C   ec          covi       ec
SFX C   ec          com        ec
SFX C   ec          coch       ec
SFX C   ec          cami       ec
SFX C   on          ni         zon
SFX C   on          na         zon
SFX C   on          nov        zon
SFX C   on          novi       zon
SFX C   on          nom        zon
SFX C   on          noch       zon
SFX C   on          nami       zon
SFX C   o           a          o
SFX C   0           v          o
SFX C   0           vi         o
SFX C   0           ch         o
SFX C   0           m          o
SFX C   o           ami        o
SFX C   0           i          [inp]er
SFX C   0           a          [inp]er
SFX C   0           ov         [inp]er
SFX C   0           ovi        [inp]er
SFX C   0           om         [inp]er
SFX C   0           och        [inp]er
SFX C   0           mi         [inp]er
SFX C   er          ri         [^inp]er
SFX C   er          ra         [^inp]er
SFX C   er          rov        [^inp]er
SFX C   er          rovi       [^inp]er
SFX C   er          rom        [^inp]er
SFX C   er          roch       [^inp]er
SFX C   er          rami       [^inp]er
SFX C   or          ri         bor
SFX C   or          ra         [bg]or
SFX C   or          rov        [bg]or
SFX C   or          rovi       [bg]or
SFX C   or          rom        [bg]or
SFX C   or          roch       [bg]or
SFX C   or          rami       [bg]or
SFX C   0           i          [^bg]or
SFX C   0           a          [^bg]or
SFX C   0           ov         [^bg]or
SFX C   0           ovi        [^bg]or
SFX C   0           om         [^bg]or
SFX C   0           och        [^bg]or
SFX C   0           ami        [^bg]or
SFX C   0           i          [^eon][cr]
SFX C   0           a          [^eo][cr]
SFX C   0           ov         [^eo][cr]
SFX C   0           ovi        [^eo][cr]
SFX C   0           om         [^eo][cr]
SFX C   0           och        [^eo][cr]
SFX C   0           mi         [^eon][cr]
SFX C   0           ami        nc
SFX C   0           a          [^céior]
SFX C   0           ov         [^céior]
SFX C   0           ovi        [^céior]
SFX C   0           om         [^céior]
SFX C   0           och        [^céior]
SFX C   0           mi         [^céior]
SFX C   0           ovia       [éi]
SFX C   0           ho         [éi]
SFX C   0           ov         [éi]
SFX C   0           mu         [éi]
SFX C   0           om         [éi]
SFX C   0           m          [éi]
SFX C   0           och        [éi]
SFX C   0           ami        [éi]
SFX C   us          a          us
SFX C   us          ovi        us
SFX C   us          om         us
SFX C   us          ovia       us
SFX C   us          ov         us
SFX C   us          och        us
SFX C   us          ami        us
SFX C   as          a          as
SFX C   as          ovi        as
SFX C   as          om         as
SFX C   as          ovia       as
SFX C   as          ov         as
SFX C   as          och        as
SFX C   as          ami        as
SFX C   es          a          es
SFX C   es          ovi        es
SFX C   es          om         es
SFX C   es          ovia       es
SFX C   es          ov         es
SFX C   es          och        es
SFX C   es          ami        es
SFX C   os          a          os
SFX C   os          ovi        os
SFX C   os          om         os
SFX C   os          ovia       os
SFX C   os          ov         os
SFX C   os          och        os
SFX C   os          ami        os
SFX C   is          a          is
SFX C   is          ovi        is
SFX C   is          om         is
SFX C   is          ovia       is
SFX C   is          ov         is
SFX C   is          och        is
SFX C   is          ami        is

SFX H N 8
SFX H   a           u          a
SFX H   a           ovi        a
SFX H   a           om         a
SFX H   a           ovia       [^t]a
SFX H   a           i          ta
SFX H   a           ov         a
SFX H   a           och        a
SFX H   0           mi         a


SFX B N 181
SFX B   0           y          [áéíóúý]rod
SFX B   0           a          [áéíóúý]rod
SFX B   0           ov         [áéíóúý]rod
SFX B   0           u          [áéíóúý]rod
SFX B   0           om         [áéíóúý]rod
SFX B   0           e          [áéíóúý]rod
SFX B   0           och        [áéíóúý]rod
SFX B   0           mi         [áéíóúý]rod
SFX B   0           y          [^áéíóúý]rod
SFX B   0           u          [^áéíóúý]rod
SFX B   0           ov         [^áéíóúý]rod
SFX B   0           om         [^áéíóúý]rod
SFX B   0           e          [^áéíóúý]rod
SFX B   0           och        [^áéíóúý]rod
SFX B   0           mi         [^áéíóúý]rod
SFX B   0           y          [^r]od
SFX B   0           u          [^r]od
SFX B   0           ov         [^r]od
SFX B   0           om         [^r]od
SFX B   0           e          [^r]od
SFX B   0           och        [^r]od
SFX B   0           mi         [^r]od
SFX B   0           y          [^o]d
SFX B   0           u          [^o]d
SFX B   0           ov         [^o]d
SFX B   0           om         [^o]d
SFX B   0           e          [^o]d
SFX B   0           och        [^o]d
SFX B   0           mi         [^o]d
SFX B   0           a          otok
SFX B   0           a          stol
SFX B   0           y          to[klnv]
SFX B   0           u          to[klnv]
SFX B   0           ov         to[klnv]
SFX B   0           om         to[klnv]
SFX B   0           och        to[klnv]
SFX B   0           om         to[klnv]
SFX B   0           mi         to[klnv]
SFX B   0           y          [^t]o[klnv]
SFX B   0           a          [^t]o[klnv]
SFX B   0           ov         [^t]o[klnv]
SFX B   0           u          [^t]o[klnv]
SFX B   0           om         [^t]o[klnv]
SFX B   0           e          [^t]o[klnv]
SFX B   0           och        [^t]o[klnv]
SFX B   0           om         [^t]o[klnv]
SFX B   0           mi         [^t]o[klnv]
SFX B   0           i          iál
SFX B   0           e          [^i]ál
SFX B   0           y          el
SFX B   0           u          el
SFX B   0           ov         el
SFX B   0           om         el
SFX B   0           i          el
SFX B   0           och        el
SFX B   0           ami        el
SFX B   ôl          oly        ôl
SFX B   ôl          ola        ôl
SFX B   ôl          olov       ôl
SFX B   ôl          olu        ôl
SFX B   ôl          olom       ôl
SFX B   ôl          ole        ôl
SFX B   ôl          oloch      ôl
SFX B   ôl          olami      ôl
SFX B   0           y          [^eoô]l
SFX B   0           u          [^eoô]l
SFX B   0           ov         [^eoô]l
SFX B   0           om         [^eoô]l
SFX B   0           e          [^áeoô]l
SFX B   0           och        [^eoô]l
SFX B   0           ami        [^eoô]l
SFX B   0           e          yv
SFX B   0           y          [^o][knv]
SFX B   0           a          [^o][knv]
SFX B   0           ov         [^o][knv]
SFX B   0           u          [^o][knv]
SFX B   0           om         [^o][knv]
SFX B   0           och        [^o][knv]
SFX B   0           om         [^o][knv]
SFX B   0           mi         [^o][knv]
SFX B   0           y          [aeíoúy]r
SFX B   0           a          [oúy]r
SFX B   0           ov         [aeíoúy]r
SFX B   0           u          [aeíoúy]r
SFX B   0           om         [aeíoúy]r
SFX B   0           e          [aeíoúy]r
SFX B   0           och        [aeíoúy]r
SFX B   0           mi         [aeíoúy]r
SFX B   us          y          mus
SFX B   us          u          mus
SFX B   us          ov         mus
SFX B   us          om         mus
SFX B   us          e          mus
SFX B   us          och        mus
SFX B   us          ami        mus
SFX B   os          u          mos
SFX B   os          om         mos
SFX B   os          e          mos
SFX B   os          y          mos
SFX B   os          ov         mos
SFX B   os          och        mos
SFX B   os          ami        mos
SFX B   0           y          [^m]us
SFX B   0           u          [^m]us
SFX B   0           ov         [^m]us
SFX B   0           om         [^m]us
SFX B   0           e          [^m]us
SFX B   0           och        [^m]us
SFX B   0           mi         [^m]us
SFX B   0           y          [^u]s
SFX B   0           ov         [^u]s
SFX B   0           u          [^u]s
SFX B   0           om         [^u]s
SFX B   0           e          [^u]s
SFX B   0           och        [^u]s
SFX B   0           mi         [^u]s
SFX B   0           a          [^au]s
SFX B   0           a          át
SFX B   0           y          [áéíóúý]vet
SFX B   0           u          [áéíóúý]vet
SFX B   0           ov         [áéíóúý]vet
SFX B   0           om         [áéíóúý]vet
SFX B   0           e          [áéíóúý]vet
SFX B   0           och        [áéíóúý]vet
SFX B   0           mi         [áéíóúý]vet
SFX B   0           y          [^áéíóúý]vet
SFX B   0           a          [^áéíóúý]vet
SFX B   0           ov         [^áéíóúý]vet
SFX B   0           u          [^áéíóúý]vet
SFX B   0           om         [^áéíóúý]vet
SFX B   0           e          [^áéíóúý]vet
SFX B   0           och        [^áéíóúý]vet
SFX B   0           mi         [^áéíóúý]vet
SFX B   0           y          [^èv]et
SFX B   0           u          [^èv]et
SFX B   0           ov         [^èv]et
SFX B   0           om         [^èv]et
SFX B   0           e          [^èv]et
SFX B   0           och        [^èv]et
SFX B   0           mi         [^èv]et
SFX B   0           a          ¹it
SFX B   0           a          ust
SFX B   0           a          kút
SFX B   0           y          [^e]t
SFX B   0           u          [^e]t
SFX B   0           ov         [^e]t
SFX B   0           om         [^e]t
SFX B   0           e          [^e]t
SFX B   0           och        [^e]t
SFX B   0           ami        [^e]t
SFX B   0           a          ivot
SFX B   0           e          [aá]v
SFX B   0           y          o[hlm]ov
SFX B   0           a          o[hlm]ov
SFX B   0           ov         o[hlm]ov
SFX B   0           u          o[hlm]ov
SFX B   0           om         o[hlm]ov
SFX B   0           e          o[hlm]ov
SFX B   0           och        o[hlm]ov
SFX B   0           mi         o[hlm]ov
SFX B   0           y          [^dgklrstv]
SFX B   0           u          [^dgklrstv]
SFX B   0           ov         [^dgklrstv]
SFX B   0           om         [^dgklrstv]
SFX B   0           e          [^dghklrstv]
SFX B   0           och        [^dgklrstv]
SFX B   0           mi         [^dgklmrstv]
SFX B   0           ami        [m]
SFX B   0           ia         »an
SFX B   og          gov        zog
SFX B   og          gy         zog
SFX B   og          gu         zog
SFX B   og          gom        zog
SFX B   og          goch       zog
SFX B   og          gmi        zog
SFX B   0           y          [^z]og
SFX B   0           u          [^z]og
SFX B   0           ov         [^z]og
SFX B   0           om         [^z]og
SFX B   0           och        [^z]og
SFX B   0           mi         [^z]og

SFX J N 132
SFX J   iec         ce         iec
SFX J   iec         ca         iec
SFX J   iec         cov        iec
SFX J   iec         cu         iec
SFX J   iec         com        iec
SFX J   iec         ci         iec
SFX J   iec         coch       iec
SFX J   iec         cami       iec
SFX J   ec          ce         [^i]ec
SFX J   ec          ca         [^i]ec
SFX J   ec          cov        [^i]ec
SFX J   ec          cu         [^i]ec
SFX J   ec          com        [^i]ec
SFX J   ec          ci         [^i]ec
SFX J   ec          coch       [^i]ec
SFX J   ec          cami       [^i]ec
SFX J   0           e          [^e]c
SFX J   0           a          [^e]c
SFX J   0           ov         [^e]c
SFX J   0           u          [^e]c
SFX J   0           om         [^e]c
SFX J   0           i          [^e]c
SFX J   0           och        [^e]c
SFX J   0           mi         [^e]c
SFX J   ol          le         ol
SFX J   ol          la         ol
SFX J   ol          lov        ol
SFX J   ol          lu         ol
SFX J   ol          lom        ol
SFX J   ol          li         ol
SFX J   ol          loch       ol
SFX J   ol          lami       ol
SFX J   0           e          [^o]l
SFX J   0           a          [^o]l
SFX J   0           ov         [^o]l
SFX J   0           u          [^o]l
SFX J   0           om         [^o]l
SFX J   0           i          [^o]l
SFX J   0           och        [^o]l
SFX J   0           ami        [^o]l
SFX J   eµ          le         zeµ
SFX J   eµ          µa         zeµ
SFX J   eµ          µov        zeµ
SFX J   eµ          µu         zeµ
SFX J   eµ          µom        zeµ
SFX J   eµ          li         zeµ
SFX J   eµ          µoch       zeµ
SFX J   eµ          µami       zeµ
SFX J   0           a          [^pz][e]µ
SFX J   µ           le         [^z][e]µ
SFX J   µ           li         [^z][e]µ
SFX J   eò          ni         [d¾]eò
SFX J   eò          òa         [d¾]eò
SFX J   eò          ní         deò
SFX J   eò          òu         [d¾]eò
SFX J   eò          òom        [d¾]eò
SFX J   eò          òoch       [d¾]eò
SFX J   eò          òami       [d¾]eò
SFX J   eò          ne         ¾eò
SFX J   eò          òov        ¾eò
SFX J   ò           ne         [^d¾]eò
SFX J   ò           òa         [^d¾]eò
SFX J   0           ov         [^d¾]eò
SFX J   ò           òu         [^d¾]eò
SFX J   ò           òom        [^d¾]eò
SFX J   ò           ni         [^d¾]eò
SFX J   ò           òoch       [^d¾]eò
SFX J   0           mi         [^d¾]eò
SFX J   er          re         er
SFX J   er          ra         er
SFX J   er          rov        er
SFX J   er          ru         er
SFX J   er          rom        er
SFX J   er          ri         er
SFX J   er          roch       er
SFX J   er          rami       er
SFX J   or          re         or
SFX J   or          ra         or
SFX J   or          rov        or
SFX J   or          ru         or
SFX J   or          rom        or
SFX J   or          ri         or
SFX J   or          roch       or
SFX J   or          rami       or
SFX J   0           e          [^o]r
SFX J   0           a          [^o]r
SFX J   0           ov         [^o]r
SFX J   0           u          [^o]r
SFX J   0           om         [^o]r
SFX J   0           i          [^o]r
SFX J   0           och        [^o]r
SFX J   0           ami        [^o]r
SFX J   ô¹          o¹e        ô¹
SFX J   ô¹          o¹a        ô¹
SFX J   ô¹          o¹ov       ô¹
SFX J   ô¹          o¹u        ô¹
SFX J   ô¹          o¹om       ô¹
SFX J   ô¹          o¹i        ô¹
SFX J   ô¹          o¹och      ô¹
SFX J   ô¹          o¹mi       ô¹
SFX J   e»          te         e»
SFX J   e»          »a         e»
SFX J   e»          »ov        e»
SFX J   e»          »u         e»
SFX J   e»          »om        e»
SFX J   e»          ti         e»
SFX J   e»          »och       e»
SFX J   e»          »ami       e»
SFX J   ô¾          o¾e        ô¾
SFX J   ô¾          o¾a        ô¾
SFX J   ô¾          o¾ov       ô¾
SFX J   ô¾          o¾u        ô¾
SFX J   ô¾          o¾om       ô¾
SFX J   ô¾          o¾i        ô¾
SFX J   ô¾          o¾och      ô¾
SFX J   ô¾          o¾mi       ô¾
SFX J   0           e          [e][^cµòr]
SFX J   0           a          [e][^cµòr]
SFX J   0           ov         [e][^còr]
SFX J   0           u          [e][^còr]
SFX J   0           om         [e][^còr]
SFX J   0           i          [e][^cµòr]
SFX J   0           och        [e][^còr]
SFX J   0           mi         [e][^còr]
SFX J   0           e          [^ceµòr¹¾]
SFX J   0           a          [^ceµòr¹¾]
SFX J   0           ov         [^ceµòr¹¾]
SFX J   0           u          [^ceµòr¹¾]
SFX J   0           om         [^ceµòr¹¾]
SFX J   0           i          [^ceµòr¹¾]
SFX J   0           och        [^ceµòr¹¾]
SFX J   0           mi         [^ceµòr¹¾]

SFX L N 60
SFX L   0           e          è
SFX L   ec          ce         ec
SFX L   ec          ca         ec
SFX L   ec          cov        ec
SFX L   ec          covi       ec
SFX L   ec          com        ec
SFX L   ec          coch       ec
SFX L   ec          cami       ec
SFX L   0           via        o
SFX L   o           a          o
SFX L   0           v          o
SFX L   0           vi         o
SFX L   0           m          o
SFX L   0           ch         o
SFX L   0           m          o
SFX L   o           ami        o
SFX L   0           e          ár
SFX L   0           y          [tv]er
SFX L   0           a          [tv]er
SFX L   0           ov         [tv]er
SFX L   0           ovi        [tv]er
SFX L   0           om         [tv]er
SFX L   0           och        [tv]er
SFX L   0           mi         [tv]er
SFX L   er          re         [^tv]er
SFX L   er          ra         [^tv]er
SFX L   er          rov        [^tv]er
SFX L   er          rovi       [^tv]er
SFX L   er          rom        [^tv]er
SFX L   er          roch       [^tv]er
SFX L   er          rami       [^tv]er
SFX L   0           y          [^áe][cr]
SFX L   0           a          [^e][cr]
SFX L   0           ov         [^e][cr]
SFX L   0           ovi        [^e][cr]
SFX L   0           om         [^e][cr]
SFX L   0           och        [^e][cr]
SFX L   0           mi         [^e][cr]
SFX L   es          sy         es
SFX L   es          sa         es
SFX L   es          sov        es
SFX L   es          sovi       es
SFX L   es          som        es
SFX L   es          soch       es
SFX L   es          sami       es
SFX L   0           y          [^ècéior]
SFX L   0           a          [^céior]
SFX L   0           ov         [^céior]
SFX L   0           ovi        [^céior]
SFX L   0           om         [^céior]
SFX L   0           och        [^céior]
SFX L   0           mi         [^céior]
SFX L   us          a          us
SFX L   us          ovi        us
SFX L   us          om         us
SFX L   us          y          us
SFX L   us          ov         us
SFX L   us          om         us
SFX L   us          och        us
SFX L   us          ami        us

SFX O N 73
SFX O   ok          ky         ok
SFX O   ok          ka         ok
SFX O   ok          kov        ok
SFX O   ok          ku         ok
SFX O   ok          kom        ok
SFX O   ok          koch       ok
SFX O   ok          kom        ok
SFX O   ok          kami       ok
SFX O   el          ly         el
SFX O   el          lu         el
SFX O   el          lov        el
SFX O   el          lom        el
SFX O   el          le         el
SFX O   el          loch       el
SFX O   el          lami       el
SFX O   ol          ly         ol
SFX O   ol          la         ol
SFX O   ol          lov        ol
SFX O   ol          lu         ol
SFX O   ol          lom        ol
SFX O   ol          le         ol
SFX O   ol          loch       ol
SFX O   ol          lom        ol
SFX O   ol          lami       ol
SFX O   em          my         jem
SFX O   em          mov        jem
SFX O   em          mu         jem
SFX O   em          mom        jem
SFX O   em          me         jem
SFX O   em          moch       jem
SFX O   em          mom        jem
SFX O   em          mami       jem
SFX O   en          ny         en
SFX O   en          na         en
SFX O   en          nov        en
SFX O   en          nu         en
SFX O   en          nom        en
SFX O   en          ne         en
SFX O   en          noch       en
SFX O   en          nami       en
SFX O   ietor       etry       ietor
SFX O   ietor       etra       ietor
SFX O   ietor       etrov      ietor
SFX O   ietor       etru       ietor
SFX O   ietor       etrom      ietor
SFX O   ietor       etre       ietor
SFX O   ietor       etroch     ietor
SFX O   ietor       etrom      ietor
SFX O   ietor       etrami     ietor
SFX O   or          ry         [^t]or
SFX O   or          ra         [^kt]or
SFX O   or          rov        [^t]or
SFX O   or          ru         [^t]or
SFX O   or          rom        [^t]or
SFX O   or          re         [^t]or
SFX O   or          roch       [^t]or
SFX O   or          rom        [^t]or
SFX O   or          rami       [^t]or
SFX O   et          ty         et
SFX O   et          tu         et
SFX O   et          tov        et
SFX O   et          tom        et
SFX O   et          te         et
SFX O   et          toch       et
SFX O   et          tami       et
SFX O   ov          vy         ov
SFX O   ov          vu         ov
SFX O   ov          vov        ov
SFX O   ov          vom        ov
SFX O   ov          ve         ov
SFX O   ov          voch       ov
SFX O   ov          vom        ov
SFX O   ov          vami       ov

SFX Q N 52
SFX Q   ia          í          èia
SFX Q   0           m          [ès]ia
SFX Q   0           ch         [ès]ia
SFX Q   0           mi         [ès]ia
SFX Q   esia        ies        esia
SFX Q   ia          í          dia
SFX Q   dia         ïom        dia
SFX Q   dia         ïoch       dia
SFX Q   dia         ïmi        dia
SFX Q   ice         íc         ice
SFX Q   ce          c          oce
SFX Q   ere         ier        ere
SFX Q   ere         erí        ere
SFX Q   e           iam        [cl]e
SFX Q   e           iach       [cl]e
SFX Q   e           ami        ce
SFX Q   le          µami       le
SFX Q   e           ov         áre
SFX Q   e           om         áre
SFX Q   e           och        áre
SFX Q   e           mi         áre
SFX Q   e           ám         [^á]re
SFX Q   e           ách        [^á]re
SFX Q   e           ami        [^á]re
SFX Q   niaze       òazí       niaze
SFX Q   e           om         ze
SFX Q   e           och        ze
SFX Q   e           mi         ze
SFX Q   i           í          èi
SFX Q   0           am         èi
SFX Q   0           ach        èi
SFX Q   0           ami        èi
SFX Q   0           ch         ti
SFX Q   0           m          ti
SFX Q   0           mi         ti
SFX Q   echy        iech       echy
SFX Q   ky          ok         ky
SFX Q   ny          n          i[aeou][djkntv]iny
SFX Q   iny         ín         [^i][aeiouy][djkntv]iny
SFX Q   iny         ín         stiny
SFX Q   ny          n          [^aeiouy][djknv]iny
SFX Q   y           ám         [hkn]y
SFX Q   y           ách        [hkn]y
SFX Q   y           ami        [hkn]y
SFX Q   asy         ias        asy
SFX Q   asy         asom       asy
SFX Q   asy         asoch      asy
SFX Q   asy         asmi       asy
SFX Q   ta          t          ta
SFX Q   0           m          ta
SFX Q   0           ch         ta
SFX Q   0           mi         ta

SFX Y Y 137
SFX Y   e           ej¹ie      e
SFX Y   e           ej¹ia      e
SFX Y   e           ej¹í       e
SFX Y   e           ej¹ieho    e
SFX Y   e           ej¹ej      e
SFX Y   e           ej¹ích     e
SFX Y   e           ej¹iemu    e
SFX Y   e           ej¹ej      e
SFX Y   e           ej¹ím      e
SFX Y   e           ej¹iu      e
SFX Y   e           ej¹ích     e
SFX Y   e           ej¹om      e
SFX Y   e           ej¹ím      e
SFX Y   e           ej¹ou      e
SFX Y   e           ej¹ími     e
SFX Y   i           e          i
SFX Y   i           a          i
SFX Y   i           eho        i
SFX Y   i           ej         i
SFX Y   i           ich        i
SFX Y   i           emu        i
SFX Y   i           im         i
SFX Y   i           u          i
SFX Y   i           om         i
SFX Y   i           ou         i
SFX Y   i           imi        i
SFX Y   0           ý          m
SFX Y   0           í          m
SFX Y   0           é          m
SFX Y   0           á          m
SFX Y   0           ého        m
SFX Y   0           ej         m
SFX Y   0           ých        m
SFX Y   0           ému        m
SFX Y   0           ej         m
SFX Y   0           ým         m
SFX Y   0           ú          m
SFX Y   0           om         m
SFX Y   0           ou         m
SFX Y   0           ými        m
SFX Y   0           a          in
SFX Y   0           o          in
SFX Y   0           í          in
SFX Y   0           e          in
SFX Y   0           ho         in
SFX Y   0           ej         in
SFX Y   0           ých        in
SFX Y   0           mu         in
SFX Y   0           ým         in
SFX Y   0           u          in
SFX Y   0           om         in
SFX Y   0           ou         in
SFX Y   0           ými        in
SFX Y   0           a          ov
SFX Y   0           o          ov
SFX Y   0           í          ov
SFX Y   0           e          ov
SFX Y   0           ho         ov
SFX Y   0           ej         ov
SFX Y   0           ých        ov
SFX Y   0           mu         ov
SFX Y   0           ým         ov
SFX Y   0           u          ov
SFX Y   0           om         ov
SFX Y   0           ou         ov
SFX Y   0           ými        ov
SFX Y   y           e          y
SFX Y   y           a          y
SFX Y   y           i          y
SFX Y   y           o          y
SFX Y   y           eho        y
SFX Y   y           ej         y
SFX Y   y           ych        y
SFX Y   y           emu        y
SFX Y   y           ym         y
SFX Y   y           u          y
SFX Y   y           om         y
SFX Y   y           ou         y
SFX Y   y           ymi        y
SFX Y   y           ej¹ie      [klntv]y
SFX Y   y           ej¹ia      [klntv]y
SFX Y   y           ej¹í       [klntv]y
SFX Y   y           ej¹ieho    [klntv]y
SFX Y   y           ej¹ej      [klntv]y
SFX Y   y           ej¹ích     [klntv]y
SFX Y   y           ej¹iemu    [klntv]y
SFX Y   y           ej¹ej      [klntv]y
SFX Y   y           ej¹ím      [klntv]y
SFX Y   y           ej¹iu      [klntv]y
SFX Y   y           ej¹ích     [klntv]y
SFX Y   y           ej¹om      [klntv]y
SFX Y   y           ej¹ím      [klntv]y
SFX Y   y           ej¹ou      [klntv]y
SFX Y   y           ej¹ími     [klntv]y
SFX Y   ý           í          ý
SFX Y   ý           é          ý
SFX Y   ý           á          ý
SFX Y   ý           ého        ý
SFX Y   ý           ej         ý
SFX Y   ý           ých        ý
SFX Y   ý           ému        ý
SFX Y   ý           ej         ý
SFX Y   ý           ým         ý
SFX Y   ý           ú          ý
SFX Y   ý           om         ý
SFX Y   ý           ou         ý
SFX Y   ý           ými        ý
SFX Y   ý           ej¹ie      [kntv]ý
SFX Y   ý           ej¹ia      [kntv]ý
SFX Y   ý           ej¹í       [kntv]ý
SFX Y   ý           ej¹ieho    [kntv]ý
SFX Y   ý           ej¹ej      [kntv]ý
SFX Y   ý           ej¹ích     [kntv]ý
SFX Y   ý           ej¹iemu    [kntv]ý
SFX Y   ý           ej¹ej      [kntv]ý
SFX Y   ý           ej¹ím      [kntv]ý
SFX Y   ý           ej¹iu      [kntv]ý
SFX Y   ý           ej¹ích     [kntv]ý
SFX Y   ý           ej¹om      [kntv]ý
SFX Y   ý           ej¹ím      [kntv]ý
SFX Y   ý           ej¹ou      [kntv]ý
SFX Y   ý           ej¹ími     [kntv]ý
SFX Y   ý           ¹ie        [dh]ý
SFX Y   ý           ¹ia        [dh]ý
SFX Y   ý           ¹í         [dh]ý
SFX Y   ý           ¹ieho      [dh]ý
SFX Y   ý           ¹ej        [dh]ý
SFX Y   ý           ¹ích       [dh]ý
SFX Y   ý           ¹iemu      [dh]ý
SFX Y   ý           ¹ej        [dh]ý
SFX Y   ý           ¹ím        [dh]ý
SFX Y   ý           ¹iu        [dh]ý
SFX Y   ý           ¹ích       [dh]ý
SFX Y   ý           ¹om        [dh]ý
SFX Y   ý           ¹ím        [dh]ý
SFX Y   ý           ¹ou        [dh]ý
SFX Y   ý           ¹ími       [dh]ý

SFX I Y 15
SFX I   í           ia         í
SFX I   í           ie         í
SFX I   í           ieho       í
SFX I   í           ej         í
SFX I   0           ch         í
SFX I   í           iemu       í
SFX I   0           m          í
SFX I   í           iu         í
SFX I   í           om         í
SFX I   í           ou         í
SFX I   0           mi         í
SFX I   í           o          í
SFX I   í           ej¹í       í
SFX I   í           ej¹ia      í
SFX I   í           ej¹ie      í

SFX P Y 12
SFX P   0           j¹ie       e
SFX P   í           ia         í
SFX P   í           ie         í
SFX P   í           ieho       í
SFX P   í           ej         í
SFX P   0           ch         í
SFX P   í           iemu       í
SFX P   0           m          í
SFX P   í           iu         í
SFX P   í           om         í
SFX P   í           ou         í
SFX P   0           mi         í

SFX X Y 158
SFX X   lia»        µajem      klia»
SFX X   lia»        µaje¹      klia»
SFX X   lia»        µaje       klia»
SFX X   lia»        µajeme     klia»
SFX X   lia»        µajete     klia»
SFX X   lia»        µajú       klia»
SFX X   lia»        µaj        klia»
SFX X   lia»        µajme      klia»
SFX X   lia»        µajte      klia»
SFX X   lia»        µajúc      klia»
SFX X   ia»         ejem       [^k]lia»
SFX X   ia»         eje¹       [^k]lia»
SFX X   ia»         eje        [^k]lia»
SFX X   ia»         ejeme      [^k]lia»
SFX X   ia»         ejete      [^k]lia»
SFX X   ia»         ejú        [^k]lia»
SFX X   ia»         ej         [^k]lia»
SFX X   ia»         ejme       [^k]lia»
SFX X   ia»         ejte       [^k]lia»
SFX X   ia»         ejúc       [^k]lia»
SFX X   ia»         ajem       ria»
SFX X   ia»         aje¹       ria»
SFX X   ia»         aje        ria»
SFX X   ia»         ajeme      ria»
SFX X   ia»         ajete      ria»
SFX X   ia»         ajú        ria»
SFX X   ia»         aj         ria»
SFX X   ia»         ajme       ria»
SFX X   ia»         ajte       ria»
SFX X   ia»         ajúc       ria»
SFX X   ia»         ejem       [dsvm]ia»
SFX X   ia»         eje¹       [dsvm]ia»
SFX X   ia»         eje        [dsvm]ia»
SFX X   ia»         ejeme      [dsvm]ia»
SFX X   ia»         ejete      [dsvm]ia»
SFX X   ia»         ejú        [dsvm]ia»
SFX X   ia»         ej         [dsvm]ia»
SFX X   ia»         ejme       [dsvm]ia»
SFX X   ia»         ejte       [dsvm]ia»
SFX X   ia»         ejúc       [dsvm]ia»
SFX X   zia»        ezmem      zia»
SFX X   zia»        ezme¹      zia»
SFX X   zia»        ezme       zia»
SFX X   zia»        ezmeme     zia»
SFX X   zia»        ezmete     zia»
SFX X   zia»        ezmú       zia»
SFX X   zia»        ezmi       zia»
SFX X   zia»        ezmime     zia»
SFX X   zia»        ezmite     zia»
SFX X   zia»        ezmúc      zia»
SFX X   ia»         al         zia»
SFX X   ia»         ala        zia»
SFX X   ia»         alo        zia»
SFX X   ia»         ali        zia»
SFX X   a»          al         [^z]ia»
SFX X   a»          ala        [^z]ia»
SFX X   a»          alo        [^z]ia»
SFX X   a»          ali        [^z]ia»
SFX X   a»          am         [^i]a»
SFX X   a»          a¹         [^i]a»
SFX X   a»          a          [^i]a»
SFX X   a»          ame        [^i]a»
SFX X   a»          ate        [^i]a»
SFX X   a»          ajú        [^i]a»
SFX X   a»          aj         [^i]a»
SFX X   a»          ajme       [^i]a»
SFX X   a»          ajte       [^i]a»
SFX X   a»          ajúc       [^i]a»
SFX X   a»          al         [^i]a»
SFX X   a»          ala        [^i]a»
SFX X   a»          alo        [^i]a»
SFX X   a»          ali        [^i]a»
SFX X   ie»         em         cie»
SFX X   ie»         e¹         cie»
SFX X   ie»         e          cie»
SFX X   ie»         eme        cie»
SFX X   ie»         ete        cie»
SFX X   cie»        tiac       cie»
SFX X   ie»         i          [clr]ie»
SFX X   ie»         ime        [clr]ie»
SFX X   ie»         ite        [clr]ie»
SFX X   ie»         ú          [cr]ie»
SFX X   ie»         iac        rie»
SFX X   ie»         ejú        [^clr]ie»
SFX X   ie»         ej         [^clr]ie»
SFX X   ie»         ejme       [^clr]ie»
SFX X   ie»         ejte       [^clr]ie»
SFX X   ie»         ejúc       [^clr]ie»
SFX X   »           m          ie»
SFX X   »           ¹          ie»
SFX X   e»          e          ie»
SFX X   »           me         ie»
SFX X   »           te         ie»
SFX X   ie»         el         ie»
SFX X   ie»         ela        ie»
SFX X   ie»         elo        ie»
SFX X   ie»         eli        ie»
SFX X   bi»         b          bi»
SFX X   ci»         c          ci»
SFX X   èi»         è          èi»
SFX X   di»         ï          di»
SFX X   di»         ïme        di»
SFX X   di»         ïte        di»
SFX X   fi»         f          fi»
SFX X   gi»         g          gi»
SFX X   chi»        ch         chi»
SFX X   i»          a          ji»
SFX X   i»          ac         ji»
SFX X   ji»         j          ji»
SFX X   i»          ia         [^j]i»
SFX X   i»          iac        [^j]i»
SFX X   ki»         k          ki»
SFX X   li»         µ          [aáäeéiíoóuúyý]li»
SFX X   li»         µme        [aáäeéiíoóuúyý]li»
SFX X   li»         µte        [aáäeéiíoóuúyý]li»
SFX X   i»          i          [^aáäeéiíoóuúyý]li»
SFX X   i»          ime        [^aáäeéiíoóuúyý]li»
SFX X   i»          ite        [^aáäeéiíoóuúyý]li»
SFX X   mi»         m          mi»
SFX X   ni»         ò          ni»
SFX X   ni»         òme        ni»
SFX X   ni»         òte        ni»
SFX X   pi»         p          pi»
SFX X   ri»         r          ri»
SFX X   vi»         v          vi»
SFX X   si»         s          si»
SFX X   ¹i»         ¹          ¹i»
SFX X   ti»         »          ti»
SFX X   ti»         »me        ti»
SFX X   ti»         »te        ti»
SFX X   zi»         z          zi»
SFX X   ¾i»         ¾          ¾i»
SFX X   i»          me         [^dlnt]i»
SFX X   i»          te         [^dlnt]i»
SFX X   i»          im         i»
SFX X   i»          i¹         i»
SFX X   i»          i          i»
SFX X   i»          ime        i»
SFX X   i»          ite        i»
SFX X   i»          ia         i»
SFX X   »           l          i»
SFX X   »           la         i»
SFX X   »           lo         i»
SFX X   »           li         i»
SFX X   »           jem        y»
SFX X   »           je¹        y»
SFX X   »           je         y»
SFX X   »           jeme       y»
SFX X   »           jete       y»
SFX X   »           jú         y»
SFX X   »           júc        y»
SFX X   y»          y          y»
SFX X   »           me         y»
SFX X   »           te         y»
SFX X   »           l          y»
SFX X   »           la         y»
SFX X   »           lo         y»
SFX X   »           li         y»

SFX E Y 63
SFX E   a»          ám         a»
SFX E   a»          á¹         a»
SFX E   a»          á          a»
SFX E   a»          áme        a»
SFX E   a»          áte        a»
SFX E   a»          ajú        a»
SFX E   a»          ajúc       a»
SFX E   a»          aj         a»
SFX E   a»          ajme       a»
SFX E   a»          ajte       a»
SFX E   a»          al         a»
SFX E   a»          ala        a»
SFX E   a»          alo        a»
SFX E   a»          ali        a»
SFX E   bi»         b          bi»
SFX E   èi»         è          èi»
SFX E   di»         ï          di»
SFX E   di»         ïme        di»
SFX E   di»         ïte        di»
SFX E   dzi»        dz         dzi»
SFX E   fi»         f          fi»
SFX E   gi»         g          gi»
SFX E   chi»        ch         chi»
SFX E   i»          a          ji»
SFX E   i»          ac         ji»
SFX E   ji»         j          ji»
SFX E   i»          ia         [^j]i»
SFX E   i»          iac        [^j]i»
SFX E   ki»         k          ki»
SFX E   li»         µ          [aáäeéiíoóuúyý]li»
SFX E   li»         µme        [aáäeéiíoóuúyý]li»
SFX E   li»         µte        [aáäeéiíoóuúyý]li»
SFX E   i»          i          [^aáäeéiíoóuúyý]li»
SFX E   i»          ime        [^aáäeéiíoóuúyý]li»
SFX E   i»          ite        [^aáäeéiíoóuúyý]li»
SFX E   mi»         m          mi»
SFX E   ni»         ò          ni»
SFX E   ni»         òme        ni»
SFX E   ni»         òte        ni»
SFX E   pi»         p          pi»
SFX E   i»          i          ri»
SFX E   i»          ime        ri»
SFX E   i»          ite        ri»
SFX E   vi»         v          vi»
SFX E   si»         s          si»
SFX E   ¹i»         ¹          ¹i»
SFX E   ti»         »          ti»
SFX E   ti»         »me        ti»
SFX E   ti»         »te        ti»
SFX E   zi»         z          zi»
SFX E   ¾i»         ¾          ¾i»
SFX E   i»          me         i»
SFX E   i»          te         i»
SFX E   i»          ím         i»
SFX E   i»          í¹         i»
SFX E   i»          í          i»
SFX E   i»          íme        i»
SFX E   i»          íte        i»
SFX E   i»          ia         i»
SFX E   »           l          i»
SFX E   »           la         i»
SFX E   »           lo         i»
SFX E   »           li         i»

SFX W Y 197
SFX W   a»          nem        èa»
SFX W   a»          ne¹        èa»
SFX W   a»          ne         èa»
SFX W   a»          neme       èa»
SFX W   a»          nete       èa»
SFX W   a»          nú         èa»
SFX W   a»          núc        èa»
SFX W   a»          ni         èa»
SFX W   a»          nime       èa»
SFX W   a»          nite       èa»
SFX W   eda»        iem        eda»
SFX W   eda»        ie¹        eda»
SFX W   eda»        ie         eda»
SFX W   eda»        ieme       eda»
SFX W   eda»        iete       eda»
SFX W   eda»        edia       eda»
SFX W   eda»        ediac      eda»
SFX W   eda»        edz        eda»
SFX W   eda»        edzme      eda»
SFX W   eda»        edzte      eda»
SFX W   ka»         èem        ka»
SFX W   ka»         èe¹        ka»
SFX W   ka»         èe         ka»
SFX W   ka»         èeme       ka»
SFX W   ka»         èete       ka»
SFX W   ka»         èu         ka»
SFX W   ka»         èuc        ka»
SFX W   ka»         è          ka»
SFX W   ka»         ème        ka»
SFX W   ka»         ète        ka»
SFX W   la»         eliem      la»
SFX W   la»         elie¹      la»
SFX W   la»         elie       la»
SFX W   la»         elieme     la»
SFX W   la»         eliete     la»
SFX W   la»         elú        la»
SFX W   la»         elúc       la»
SFX W   la»         µ          la»
SFX W   la»         eµme       la»
SFX W   la»         eµte       la»
SFX W   hna»        ¾eniem     hna»
SFX W   hna»        ¾enie¹     hna»
SFX W   hna»        ¾enie      hna»
SFX W   hna»        ¾enieme    hna»
SFX W   hna»        ¾eniete    hna»
SFX W   hna»        ¾enú       hna»
SFX W   hna»        ¾enúc      hna»
SFX W   hna»        ¾eò        hna»
SFX W   hna»        ¾eòme      hna»
SFX W   hna»        ¾eòte      hna»
SFX W   a»          ajem       sa»
SFX W   a»          aje¹       sa»
SFX W   a»          aje        sa»
SFX W   a»          ajeme      sa»
SFX W   a»          ajete      sa»
SFX W   a»          ajú        sa»
SFX W   a»          ajúc       sa»
SFX W   a»          aj         sa»
SFX W   a»          ajme       sa»
SFX W   a»          ajte       sa»
SFX W   »           nem        ta»
SFX W   »           ne¹        ta»
SFX W   »           ne         ta»
SFX W   »           neme       ta»
SFX W   »           nete       ta»
SFX W   »           nú         ta»
SFX W   »           núc        ta»
SFX W   »           ò          ta»
SFX W   »           òme        ta»
SFX W   »           òte        ta»
SFX W   ova»        ujem       ova»
SFX W   ova»        uje¹       ova»
SFX W   ova»        uje        ova»
SFX W   ova»        ujeme      ova»
SFX W   ova»        ujete      ova»
SFX W   ova»        ujú        ova»
SFX W   ova»        ujúc       ova»
SFX W   ova»        uj         ova»
SFX W   ova»        ujme       ova»
SFX W   ova»        ujte       ova»
SFX W   uva»        ujem       uva»
SFX W   uva»        uje¹       uva»
SFX W   uva»        uje        uva»
SFX W   uva»        ujeme      uva»
SFX W   uva»        ujete      uva»
SFX W   uva»        ujú        uva»
SFX W   uva»        ujúc       uva»
SFX W   uva»        uj         uva»
SFX W   uva»        ujme       uva»
SFX W   uva»        ujte       uva»
SFX W   a»          al         a»
SFX W   a»          ala        a»
SFX W   a»          alo        a»
SFX W   a»          ali        a»
SFX W   á»          ojím       á»
SFX W   á»          ojí¹       á»
SFX W   á»          ojí        á»
SFX W   á»          ojíme      á»
SFX W   á»          ojíte      á»
SFX W   á»          oja        á»
SFX W   á»          ojac       á»
SFX W   á»          oj         á»
SFX W   á»          ojme       á»
SFX W   á»          ojte       á»
SFX W   á»          ál         á»
SFX W   á»          ála        á»
SFX W   á»          álo        á»
SFX W   á»          áli        á»
SFX W   ie»         ejem       ie»
SFX W   ie»         eje¹       ie»
SFX W   ie»         eje        ie»
SFX W   ie»         ejeme      ie»
SFX W   ie»         ejete      ie»
SFX W   ie»         ejú        ie»
SFX W   ie»         ejúc       ie»
SFX W   ie»         ej         ie»
SFX W   ie»         ejme       ie»
SFX W   ie»         ejte       ie»
SFX W   ie»         el         ie»
SFX W   ie»         ela        ie»
SFX W   ie»         elo        ie»
SFX W   ie»         eli        ie»
SFX W   »           jem        [bèdkµnprsz¾][iy]»
SFX W   »           je¹        [bèdkµnprsz¾][iy]»
SFX W   »           je         [bèdkµnprsz¾][iy]»
SFX W   »           jeme       [bèdkµnprsz¾][iy]»
SFX W   »           jete       [bèdkµnprsz¾][iy]»
SFX W   »           jú         [bèdkµnprsz¾][iy]»
SFX W   »           júc        [bèdkµnprsz¾][iy]»
SFX W   »           l          [bèdkµnprsz¾][iy]»
SFX W   »           la         [bèdkµnprsz¾][iy]»
SFX W   »           lo         [bèdkµnprsz¾][iy]»
SFX W   »           li         [bèdkµnprsz¾][iy]»
SFX W   i»          i          [bèdkµnprsz¾]i»
SFX W   y»          y          [bèdkµnprsz¾]y»
SFX W   »           me         [bèdkµnprsz¾][iy]»
SFX W   »           te         [bèdkµnprsz¾][iy]»
SFX W   »           jem        [bèdkµprsz¾]u»
SFX W   »           je¹        [bèdkµprsz¾]u»
SFX W   »           je         [bèdkµprsz¾]u»
SFX W   »           jeme       [bèdkµprsz¾]u»
SFX W   »           jete       [bèdkµprsz¾]u»
SFX W   »           jú         [bèdkµprsz¾]u»
SFX W   »           júc        [bèdkµprsz¾]u»
SFX W   »           l          [bèdkµprsz¾]u»
SFX W   »           la         [bèdkµprsz¾]u»
SFX W   »           lo         [bèdkµprsz¾]u»
SFX W   »           li         [bèdkµprsz¾]u»
SFX W   »           j          [bèdkµprsz¾]u»
SFX W   »           jme        [bèdkµprsz¾]u»
SFX W   »           jte        [bèdkµprsz¾]u»
SFX W   u»          em         [^bèdkµprsz¾]u»
SFX W   u»          e¹         [^bèdkµprsz¾]u»
SFX W   u»          e          [^bèdkµprsz¾]u»
SFX W   u»          eme        [^bèdkµprsz¾]u»
SFX W   u»          ete        [^bèdkµprsz¾]u»
SFX W   u»          u          [^bèdkµprsz¾]u»
SFX W   u»          uc         [^bèdkµprsz¾]u»
SFX W   u»          i          [^bèdkµprsz¾]u»
SFX W   u»          ite        [^bèdkµprsz¾]u»
SFX W   u»          ime        [^bèdkµprsz¾]u»
SFX W   nu»         ol         nu»
SFX W   nu»         la         nu»
SFX W   nu»         lo         nu»
SFX W   nu»         li         nu»
SFX W   ú»          ujem       [bèdkµrsz¾]ú»
SFX W   ú»          uje¹       [bèdkµrsz¾]ú»
SFX W   ú»          uje        [bèdkµrsz¾]ú»
SFX W   ú»          ujeme      [bèdkµrsz¾]ú»
SFX W   ú»          ujete      [bèdkµrsz¾]ú»
SFX W   ú»          ujú        [bèdkµrsz¾]ú»
SFX W   ú»          ujúc       [bèdkµrsz¾]ú»
SFX W   ú»          uj         [bèdkµrsz¾]ú»
SFX W   ú»          ujme       [bèdkµrsz¾]ú»
SFX W   ú»          ujte       [bèdkµrsz¾]ú»
SFX W   ú»          ul         [bèdkµrsz¾]ú»
SFX W   ú»          ula        [bèdkµrsz¾]ú»
SFX W   ú»          ulo        [bèdkµrsz¾]ú»
SFX W   ú»          uli        [bèdkµrsz¾]ú»
SFX W   ú»          em         [^bèdkµrsz¾]ú»
SFX W   ú»          e¹         [^bèdkµrsz¾]ú»
SFX W   ú»          e          [^bèdkµrsz¾]ú»
SFX W   ú»          eme        [^bèdkµrsz¾]ú»
SFX W   ú»          ete        [^bèdkµrsz¾]ú»
SFX W   ú»          ú          [^bèdkµrsz¾]ú»
SFX W   ú»          úc         [^bèdkµrsz¾]ú»
SFX W   ú»          i          [^bèdkµrsz¾]ú»
SFX W   ú»          ite        [^bèdkµrsz¾]ú»
SFX W   ú»          ime        [^bèdkµrsz¾]ú»
SFX W   nú»         ol         [^aeilµory]nú»
SFX W   nú»         la         [^aeilµory]nú»
SFX W   nú»         lo         [^aeilµory]nú»
SFX W   nú»         li         [^aeilµory]nú»
SFX W   ú»          ul         [aeilµory]nú»
SFX W   ú»          ula        [aeilµory]nú»
SFX W   ú»          ulo        [aeilµory]nú»
SFX W   ú»          uli        [aeilµory]nú»

SFX T Y 191
SFX T   a»          iam        [cèzr¹]a»
SFX T   a»          ia¹        [cèzr¹]a»
SFX T   a»          ia         [cèzr¹]a»
SFX T   a»          iame       [cèzr¹]a»
SFX T   a»          iate       [cèzr¹]a»
SFX T   a»          ajú        [cèzr¹]a»
SFX T   a»          ajúc       [cèzr¹]a»
SFX T   a»          aj         [cèzr¹]a»
SFX T   a»          ajme       [cèzr¹]a»
SFX T   a»          ajte       [cèzr¹]a»
SFX T   da»         dzem       da»
SFX T   da»         dze¹       da»
SFX T   da»         dze        da»
SFX T   da»         dzeme      da»
SFX T   da»         dzete      da»
SFX T   da»         dzu        da»
SFX T   da»         dzuc       da»
SFX T   da»         dz         da»
SFX T   da»         dzme       da»
SFX T   da»         dzte       da»
SFX T   a»          mem        ja»
SFX T   a»          me¹        ja»
SFX T   a»          me         ja»
SFX T   a»          meme       ja»
SFX T   a»          mete       ja»
SFX T   a»          mú         ja»
SFX T   a»          múc        ja»
SFX T   a»          mi         ja»
SFX T   a»          mime       ja»
SFX T   a»          mite       ja»
SFX T   la»         olem       kla»
SFX T   la»         ole¹       kla»
SFX T   la»         ole        kla»
SFX T   la»         oleme      kla»
SFX T   la»         olete      kla»
SFX T   µa»         olú        kla»
SFX T   µa»         olúc       kla»
SFX T   la»         oµ         kla»
SFX T   la»         oµme       kla»
SFX T   la»         oµte       kla»
SFX T   sla»        ¹lem       sla»
SFX T   sla»        ¹le¹       sla»
SFX T   sla»        ¹le        sla»
SFX T   sla»        ¹leme      sla»
SFX T   sla»        ¹lete      sla»
SFX T   sµa»        ¹lú        sla»
SFX T   sµa»        ¹lúc       sla»
SFX T   sla»        ¹li        sla»
SFX T   sla»        ¹lime      sla»
SFX T   sla»        ¹lite      sla»
SFX T   a»          em         [^ks]la»
SFX T   a»          e¹         [^ks]la»
SFX T   a»          e          [^ks]la»
SFX T   a»          eme        [^ks]la»
SFX T   a»          ete        [^ks]la»
SFX T   a»          ú          [^ks]la»
SFX T   a»          úc         [^ks]la»
SFX T   a»          i          [^ks]la»
SFX T   a»          ime        [^ks]la»
SFX T   a»          ite        [^ks]la»
SFX T   µa»         lem        µa»
SFX T   µa»         le¹        µa»
SFX T   µa»         le         µa»
SFX T   µa»         leme       µa»
SFX T   µa»         lete       µa»
SFX T   µa»         µú         µa»
SFX T   µa»         µúc        µa»
SFX T   µa»         li         µa»
SFX T   µa»         lime       µa»
SFX T   µa»         lite       µa»
SFX T   a»          i          [mn]a»
SFX T   a»          ime        [mn]a»
SFX T   a»          ite        [mn]a»
SFX T   òa»         niam       òa»
SFX T   òa»         nia¹       òa»
SFX T   òa»         nia        òa»
SFX T   òa»         niame      òa»
SFX T   òa»         niate      òa»
SFX T   òa»         òajú       òa»
SFX T   òa»         òajúc      òa»
SFX T   òa»         òaj        òa»
SFX T   òa»         òajme      òa»
SFX T   òa»         òajte      òa»
SFX T   sa»         ¹em        sa»
SFX T   sa»         ¹e¹        sa»
SFX T   sa»         ¹e         sa»
SFX T   sa»         ¹eme       sa»
SFX T   sa»         ¹ete       sa»
SFX T   sa»         ¹u         i[aeiouy]sa»
SFX T   sa»         ¹ú         [^i][aeiouy]sa»
SFX T   sa»         ¹uc        i[aeiouy]sa»
SFX T   sa»         ¹úc        [^i][aeiouy]sa»
SFX T   sa»         ¹          sa»
SFX T   sa»         ¹me        sa»
SFX T   sa»         ¹te        sa»
SFX T   ta»         cem        ta»
SFX T   ta»         ce¹        ta»
SFX T   ta»         ce         ta»
SFX T   ta»         ceme       ta»
SFX T   ta»         cete       ta»
SFX T   ta»         cú         ta»
SFX T   ta»         cúc        ta»
SFX T   ta»         c          ta»
SFX T   ta»         cme        ta»
SFX T   ta»         cte        ta»
SFX T   »a»         tnem       »a»
SFX T   »a»         tne¹       »a»
SFX T   »a»         tne        »a»
SFX T   »a»         tneme      »a»
SFX T   »a»         tnete      »a»
SFX T   »a»         tnú        »a»
SFX T   »a»         tnúc       »a»
SFX T   »a»         tni        »a»
SFX T   »a»         tnime      »a»
SFX T   »a»         tnite      »a»
SFX T   a»          iam        ava»
SFX T   a»          ia¹        ava»
SFX T   a»          ia         ava»
SFX T   a»          iame       ava»
SFX T   a»          iate       ava»
SFX T   a»          ajú        ava»
SFX T   a»          ajúc       ava»
SFX T   a»          aj         ava»
SFX T   a»          ajme       ava»
SFX T   a»          ajte       ava»
SFX T   a»          em         [^a]va»
SFX T   a»          e¹         [^a]va»
SFX T   a»          e          [^a]va»
SFX T   a»          eme        [^a]va»
SFX T   a»          ete        [^a]va»
SFX T   a»          ú          [^a]va»
SFX T   a»          úc         [^a]va»
SFX T   0           i          [^a]va»
SFX T   0           ime        [^a]va»
SFX T   0           ite        [^a]va»
SFX T   za»         ¾em        [hz]a»
SFX T   za»         ¾e¹        [hz]a»
SFX T   za»         ¾e         [hz]a»
SFX T   za»         ¾eme       [hz]a»
SFX T   za»         ¾ete       [hz]a»
SFX T   za»         ¾u         i[aeou][hz]a»
SFX T   za»         ¾úc        i[aeou][hz]a»
SFX T   za»         ¾ú         [^i][aeou][hz]a»
SFX T   za»         ¾úc        [^i][aeou][hz]a»
SFX T   za»         ¾u         [áéíåóàúý][hz]a»
SFX T   za»         ¾uc        [áéíåóàúý][hz]a»
SFX T   za»         ¾ú         [^aáeéiíåoóàuúyý][hz]a»
SFX T   za»         ¾úc        [^aáeéiíåoóàuúyý][hz]a»
SFX T   za»         ¾          [hz]a»
SFX T   za»         ¾me        [hz]a»
SFX T   za»         ¾te        [hz]a»
SFX T   ¾a»         ¾nem       ¾a»
SFX T   ¾a»         ¾ne¹       ¾a»
SFX T   ¾a»         ¾ne        ¾a»
SFX T   ¾a»         ¾neme      ¾a»
SFX T   ¾a»         ¾nete      ¾a»
SFX T   ¾a»         ¾nú        ¾a»
SFX T   ¾a»         ¾núc       ¾a»
SFX T   ¾a»         ¾ni        ¾a»
SFX T   ¾a»         ¾nime      ¾a»
SFX T   ¾a»         ¾nite      ¾a»
SFX T   a»          em         [^cèdjlrs¹t»vz¾]a»
SFX T   a»          e¹         [^cèdjlrs¹t»vz¾]a»
SFX T   a»          e          [^cèdjlrs¹t»vz¾]a»
SFX T   a»          eme        [^cèdjlrs¹t»vz¾]a»
SFX T   a»          ete        [^cèdjlrs¹t»vz¾]a»
SFX T   a»          u          i[aeou][^cèdjlrs¹t»vz¾]a»
SFX T   a»          ú          [^i][aeou][^cèdjlrs¹t»vz¾]a»
SFX T   a»          u          [áéíóúý][^cèdzjlrs¹t»vz¾]a»
SFX T   a»          u          [^aáeéíoóuúý][^cèdjlrs¹t»vz¾]a»
SFX T   a»          uc         i[aeou][^cèdjlrs¹t»vz¾]a»
SFX T   a»          úc         [^i][aeou][^cèdjlrs¹t»vz¾]a»
SFX T   a»          uc         [áéíóúý][^cèdjlrs¹t»vz¾]a»
SFX T   a»          uc         [^aáeéíoóuúý][^cèdjlrs¹t»vz¾]a»
SFX T   pa»         p          pa»
SFX T   a»          me         [^cèdjmnrs¹t»vz¾]a»
SFX T   a»          te         [^cèdjmnrs¹t»vz¾]a»
SFX T   pä»         pnem       pä»
SFX T   pä»         pne¹       pä»
SFX T   pä»         pne        pä»
SFX T   pä»         pneme      pä»
SFX T   pä»         pnete      pä»
SFX T   pä»         pnú        pä»
SFX T   pä»         pnúc       pä»
SFX T   pä»         pni        pä»
SFX T   pä»         pnime      pä»
SFX T   pä»         pnite      pä»
SFX T   »           l          »
SFX T   »           la         »
SFX T   »           lo         »
SFX T   »           li         »

SFX R Y 399
SFX R   ra»         riem       [aeiou]ra»
SFX R   ra»         rie¹       [aeiou]ra»
SFX R   ra»         rie        [aeiou]ra»
SFX R   ra»         rieme      [aeiou]ra»
SFX R   ra»         riete      [aeiou]ra»
SFX R   ra»         rú         [aeiou]ra»
SFX R   ra»         rúc        [aeiou]ra»
SFX R   ra»         r          [aeiou]ra»
SFX R   ra»         rme        [aeiou]ra»
SFX R   ra»         rte        [aeiou]ra»
SFX R   ra»         eriem      [^aeiou]ra»
SFX R   ra»         erie¹      [^aeiou]ra»
SFX R   ra»         erie       [^aeiou]ra»
SFX R   ra»         erieme     [^aeiou]ra»
SFX R   ra»         eriete     [^aeiou]ra»
SFX R   ra»         erú        [^aeiou]ra»
SFX R   ra»         erúc       [^aeiou]ra»
SFX R   ra»         er         [^aeiou]ra»
SFX R   ra»         erme       [^aeiou]ra»
SFX R   ra»         erte       [^aeiou]ra»
SFX R   ïa»         dím        ïa»
SFX R   ïa»         dí¹        ïa»
SFX R   ïa»         dí         ïa»
SFX R   ïa»         díme       ïa»
SFX R   ïa»         díte       ïa»
SFX R   ïa»         dia        ïa»
SFX R   ïa»         diac       ïa»
SFX R   ïa»         di         ïa»
SFX R   ïa»         dime       ïa»
SFX R   ïa»         dite       ïa»
SFX R   òa»         ním        òa»
SFX R   òa»         ní¹        òa»
SFX R   òa»         ní         òa»
SFX R   òa»         níme       òa»
SFX R   òa»         níte       òa»
SFX R   òa»         nia        òa»
SFX R   òa»         niac       òa»
SFX R   òa»         ò          òa»
SFX R   òa»         òme        òa»
SFX R   òa»         òte        òa»
SFX R   »a»         tím        »a»
SFX R   »a»         tí¹        »a»
SFX R   »a»         tí         »a»
SFX R   »a»         tíme       »a»
SFX R   »a»         títe       »a»
SFX R   »a»         tia        »a»
SFX R   »a»         tiac       »a»
SFX R   »a»         ti         »a»
SFX R   »a»         time       »a»
SFX R   »a»         tite       »a»
SFX R   a»          ím         [^ïòr»]a»
SFX R   a»          í¹         [^ïòr»]a»
SFX R   a»          í          [^ïòr»]a»
SFX R   a»          íme        [^ïòr»]a»
SFX R   a»          íte        [^ïòr»]a»
SFX R   a»          ia         [^ïòr»]a»
SFX R   a»          iac        [^ïòr»]a»
SFX R   ¾a»         ¾          ¾a»
SFX R   a»          me         [^ïòr»]a»
SFX R   a»          te         [^ïòr»]a»
SFX R   a»          al         a»
SFX R   a»          ala        a»
SFX R   a»          alo        a»
SFX R   a»          ali        a»
SFX R   iec»        eèiem      iec»
SFX R   iec»        eèie¹      iec»
SFX R   iec»        eèie       iec»
SFX R   iec»        eèieme     iec»
SFX R   iec»        eèiete     iec»
SFX R   iec»        eèú        iec»
SFX R   iec»        eèúc       iec»
SFX R   iec»        eè         iec»
SFX R   iec»        eème       iec»
SFX R   iec»        eète       iec»
SFX R   c»          kol        iec»
SFX R   c»          kla        iec»
SFX R   c»          klo        iec»
SFX R   c»          kli        iec»
SFX R   µc»         lèiem      åc»
SFX R   åc»         lèie¹      åc»
SFX R   åc»         lèie       åc»
SFX R   åc»         lèieme     åc»
SFX R   åc»         lèiete     åc»
SFX R   åc»         lèú        åc»
SFX R   åc»         lèúc       åc»
SFX R   åc»         lè         åc»
SFX R   åc»         lème       åc»
SFX R   åc»         lète       åc»
SFX R   c»          kol        åc»
SFX R   c»          kla        åc»
SFX R   c»          klo        åc»
SFX R   c»          kli        åc»
SFX R   c»          ¾em        ôc»
SFX R   c»          ¾e¹        ôc»
SFX R   c»          ¾e         ôc»
SFX R   c»          ¾me        ôc»
SFX R   c»          ¾eme       ôc»
SFX R   c»          ¾te        ôc»
SFX R   c»          ¾ete       ôc»
SFX R   c»          ¾u         ôc»
SFX R   ôc»         ohol       ôc»
SFX R   ôc»         ohla       ôc»
SFX R   ôc»         ohlo       ôc»
SFX R   ôc»         ohli       ôc»
SFX R   edie»       iem        edie»
SFX R   edie»       ie¹        edie»
SFX R   edie»       ie         edie»
SFX R   edie»       ieme       edie»
SFX R   edie»       iete       edie»
SFX R   edie»       edia       edie»
SFX R   edie»       ediac      edie»
SFX R   edie»       edz        edie»
SFX R   edie»       edzme      edie»
SFX R   edie»       edzte      edie»
SFX R   edie»       edel       edie»
SFX R   edie»       edela      edie»
SFX R   edie»       edelo      edie»
SFX R   edie»       edeli      edie»
SFX R   lie»        eliem      mlie»
SFX R   lie»        elie¹      mlie»
SFX R   lie»        elie       mlie»
SFX R   lie»        elieme     mlie»
SFX R   lie»        eliete     mlie»
SFX R   lie»        elú        mlie»
SFX R   lie»        elúc       mlie»
SFX R   lie»        eµ         mlie»
SFX R   lie»        eµme       mlie»
SFX R   lie»        eµte       mlie»
SFX R   ie»         i          [^m]lie»
SFX R   ie»         ime        [^m]lie»
SFX R   ie»         ite        [^m]lie»
SFX R   ie»         me         [^dlnt]ie»
SFX R   ie»         te         [^dlnt]ie»
SFX R   nie»        òme        nie»
SFX R   die»        ïme        die»
SFX R   tie»        »me        tie»
SFX R   nie»        òte        nie»
SFX R   die»        ïte        die»
SFX R   tie»        »te        tie»
SFX R   ie»         ím         ie»
SFX R   ie»         í¹         ie»
SFX R   ie»         í          ie»
SFX R   ie»         íme        ie»
SFX R   ie»         íte        ie»
SFX R   ie»         ia         ie»
SFX R   ie»         iac        ie»
SFX R   ie»         el         ie»
SFX R   ie»         ela        ie»
SFX R   ie»         elo        ie»
SFX R   ie»         eli        ie»
SFX R   ás»         adiem      lás»
SFX R   ás»         adie¹      lás»
SFX R   ás»         adie       lás»
SFX R   ás»         adieme     lás»
SFX R   ás»         adiete     lás»
SFX R   ás»         adú        lás»
SFX R   ás»         adúc       lás»
SFX R   ás»         ï          lás»
SFX R   ás»         aïme       lás»
SFX R   ás»         aïte       lás»
SFX R   s»          dol        lás»
SFX R   s»          dla        lás»
SFX R   s»          dlo        lás»
SFX R   s»          dli        lás»
SFX R   ás»         asiem      pás»
SFX R   ás»         asie¹      pás»
SFX R   ás»         asie       pás»
SFX R   ás»         asieme     pás»
SFX R   ás»         asiete     pás»
SFX R   ás»         asú        pás»
SFX R   ás»         asúc       pás»
SFX R   ás»         s          pás»
SFX R   ás»         asme       pás»
SFX R   ás»         aste       pás»
SFX R   s»          sol        pás»
SFX R   s»          sla        pás»
SFX R   s»          slo        pás»
SFX R   s»          sli        pás»
SFX R   ás»         astiem     [^lp]ás»
SFX R   ás»         astie¹     [^lp]ás»
SFX R   ás»         astie      [^lp]ás»
SFX R   ás»         astieme    [^lp]ás»
SFX R   ás»         astiete    [^lp]ás»
SFX R   ás»         astú       [^lp]ás»
SFX R   ás»         astúc      [^lp]ás»
SFX R   ás»         as»        [^lp]ás»
SFX R   ás»         as»me      [^lp]ás»
SFX R   ás»         as»te      [^lp]ás»
SFX R   »           tol        [^lp]ás»
SFX R   »           tla        [^lp]ás»
SFX R   »           tlo        [^lp]ás»
SFX R   »           tli        [^lp]ás»
SFX R   ias»        ätiem      mias»
SFX R   ias»        ätie¹      mias»
SFX R   iás»        ätie       mias»
SFX R   ias»        ätieme     mias»
SFX R   ias»        ätiete     mias»
SFX R   ias»        ätú        mias»
SFX R   ias»        ätúc       mias»
SFX R   ias»        ä»         mias»
SFX R   ias»        ä»me       mias»
SFX R   ias»        ä»te       mias»
SFX R   s»          tol        mias»
SFX R   s»          tla        mias»
SFX R   s»          tlo        mias»
SFX R   s»          tli        mias»
SFX R   ias»        adiem      prias»
SFX R   ias»        adie¹      prias»
SFX R   ias»        adie       prias»
SFX R   ias»        adieme     prias»
SFX R   ias»        adiete     prias»
SFX R   ias»        adú        prias»
SFX R   ias»        adúc       prias»
SFX R   ias»        aï         prias»
SFX R   ias»        aïme       prias»
SFX R   ias»        aïte       prias»
SFX R   s»          dol        prias»
SFX R   s»          dla        prias»
SFX R   s»          dlo        prias»
SFX R   s»          dli        prias»
SFX R   ias»        asiem      trias»
SFX R   ias»        asie¹      trias»
SFX R   ias»        asie       trias»
SFX R   ias»        asieme     trias»
SFX R   ias»        asiete     trias»
SFX R   ias»        asú        trias»
SFX R   ias»        asúc       trias»
SFX R   ias»        as         trias»
SFX R   ias»        asme       trias»
SFX R   ias»        aste       trias»
SFX R   s»          sol        trias»
SFX R   s»          sla        trias»
SFX R   s»          slo        trias»
SFX R   s»          sli        trias»
SFX R   ies»        esiem      nies»
SFX R   ies»        esie¹      nies»
SFX R   ies»        esie       nies»
SFX R   ies»        esieme     nies»
SFX R   ies»        esiete     nies»
SFX R   ies»        esú        nies»
SFX R   ies»        esúc       nies»
SFX R   ies»        es         nies»
SFX R   ies»        esme       nies»
SFX R   ies»        este       nies»
SFX R   s»          sol        nies»
SFX R   s»          sla        nies»
SFX R   s»          slo        nies»
SFX R   s»          sli        nies»
SFX R   ies»        ediem      vies»
SFX R   ies»        edie¹      vies»
SFX R   ies»        edie       vies»
SFX R   ies»        edieme     vies»
SFX R   ies»        ediete     vies»
SFX R   ies»        edú        vies»
SFX R   ies»        edúc       vies»
SFX R   ies»        eï         vies»
SFX R   ies»        eïme       vies»
SFX R   ies»        eïte       vies»
SFX R   s»          dol        vies»
SFX R   s»          dla        vies»
SFX R   s»          dlo        vies»
SFX R   s»          dli        vies»
SFX R   ies»        etiem      [^nv]ies»
SFX R   ies»        etie¹      [^nv]ies»
SFX R   ies»        etie       [^nv]ies»
SFX R   ies»        etieme     [^nv]ies»
SFX R   ies»        etiete     [^nv]ies»
SFX R   ies»        etú        [^nv]ies»
SFX R   ies»        etúc       [^nv]ies»
SFX R   ies»        e»         [^nv]ies»
SFX R   ies»        e»me       [^nv]ies»
SFX R   ies»        e»te       [^nv]ies»
SFX R   s»          tol        [^nv]ies»
SFX R   s»          tla        [^nv]ies»
SFX R   s»          tlo        [^nv]ies»
SFX R   s»          tli        [^nv]ies»
SFX R   s»          m          [^i]es»
SFX R   s»          ¹          [^i]es»
SFX R   es»         e          [^i]es»
SFX R   s»          me         [^i]es»
SFX R   s»          te         [^i]es»
SFX R   s»          dia        [^i]es»
SFX R   s»          diac       [^i]es»
SFX R   s»          dz         [^i]es»
SFX R   s»          dzme       [^i]es»
SFX R   s»          dzte       [^i]es»
SFX R   s»          dol        [^i]es»
SFX R   s»          dla        [^i]es»
SFX R   s»          dlo        [^i]es»
SFX R   s»          dli        [^i]es»
SFX R   s»          dem        .[íj]s»
SFX R   s»          de¹        .[íj]s»
SFX R   s»          de         .[íj]s»
SFX R   s»          deme       .[íj]s»
SFX R   s»          dete       .[íj]s»
SFX R   s»          du         .[íj]s»
SFX R   s»          dúc        .[íj]s»
SFX R   s»          ï          .ís»
SFX R   s»          ïme        .ís»
SFX R   s»          ïte        .ís»
SFX R   ís»         i¹iel      ís»
SFX R   ís»         i¹la       ís»
SFX R   ís»         i¹lo       ís»
SFX R   ís»         i¹li       ís»
SFX R   s»          di         ájs»
SFX R   s»          dimme      ájs»
SFX R   s»          dite       ájs»
SFX R   ájs»        a¹iel      ájs»
SFX R   ájs»        a¹la       ájs»
SFX R   ájs»        a¹lo       ájs»
SFX R   ájs»        a¹li       ájs»
SFX R   ôjs»        o¹iel      ôjs»
SFX R   ôjs»        o¹la       ôjs»
SFX R   ôjs»        o¹lo       ôjs»
SFX R   ôjs»        o¹li       ôjs»
SFX R   js»         ¹iel       js»
SFX R   js»         ¹la        js»
SFX R   js»         ¹lo        js»
SFX R   js»         ¹li        js»
SFX R   ús»         udiem      ús»
SFX R   ús»         udie¹      ús»
SFX R   ús»         udie       ús»
SFX R   ús»         udieme     ús»
SFX R   ús»         udiete     ús»
SFX R   ús»         udú        ús»
SFX R   ús»         udúc       ús»
SFX R   ús»         uï         ús»
SFX R   ús»         uïme       ús»
SFX R   ús»         uïte       ús»
SFX R   s»          dol        ús»
SFX R   s»          dla        ús»
SFX R   s»          dlo        ús»
SFX R   s»          dli        ús»
SFX R   nú»         niem       nú»
SFX R   nú»         nie¹       nú»
SFX R   nú»         nie        nú»
SFX R   nú»         nieme      nú»
SFX R   nú»         niete      nú»
SFX R   nú»         nú         nú»
SFX R   nú»         núc        nú»
SFX R   nú»         ò          nú»
SFX R   nú»         òme        nú»
SFX R   nú»         òte        nú»
SFX R   nú»         nul        nú»
SFX R   nú»         nula       nú»
SFX R   nú»         nulo       nú»
SFX R   nú»         nuli       nú»
SFX R   iez»        e¾iem      riez»
SFX R   iez»        e¾ie¹      riez»
SFX R   iez»        e¾ie       riez»
SFX R   iez»        e¾ieme     riez»
SFX R   iez»        e¾iete     riez»
SFX R   iez»        e¾ú        riez»
SFX R   iez»        e¾úc       riez»
SFX R   iez»        e¾         riez»
SFX R   iez»        e¾me       riez»
SFX R   iez»        e¾te       riez»
SFX R   iez»        eziem      [^r]iez»
SFX R   iez»        ezie¹      [^r]iez»
SFX R   iez»        ezie       [^r]iez»
SFX R   iez»        ezieme     [^r]iez»
SFX R   iez»        eziete     [^r]iez»
SFX R   iez»        ezú        [^r]iez»
SFX R   iez»        ezúc       [^r]iez»
SFX R   iez»        ez         [^r]iez»
SFX R   iez»        ezme       [^r]iez»
SFX R   iez»        ezte       [^r]iez»
SFX R   »           ol         [^r]iez»
SFX R   »           la         [^r]iez»
SFX R   »           lo         [^r]iez»
SFX R   »           li         [^r]iez»
SFX R   iez»        iem        [^i]ez»
SFX R   iez»        ie¹        [^i]ez»
SFX R   iez»        ie         [^i]ez»
SFX R   iez»        eme        [^i]ez»
SFX R   iez»        ete        [^i]ez»
SFX R   iez»        ú          [^i]ez»
SFX R   iez»        úc         [^i]ez»
SFX R   iez»        z          [^i]ez»
SFX R   iez»        me         [^i]ez»
SFX R   iez»        te         [^i]ez»
SFX R   »           ol         [^i]ez»
SFX R   »           la         [^i]ez»
SFX R   »           lo         [^i]ez»
SFX R   »           li         [^i]ez»
SFX R   »           iem        [^e]z»
SFX R   »           ie¹        [^e]z»
SFX R   »           ie         [^e]z»
SFX R   »           ieme       [^e]z»
SFX R   »           iete       [^e]z»
SFX R   »           ú          [^e]z»
SFX R   »           úc         [^e]z»
SFX R   z»          z          [^e]z»
SFX R   »           me         [^e]z»
SFX R   »           te         [^e]z»
SFX R   »           ol         [^e]z»
SFX R   »           la         [^e]z»
SFX R   »           lo         [^e]z»
SFX R   »           li         [^e]z»

REP 48
REP a á
REP a ä
REP á a
REP ä a
REP aa a
REP c è
REP è c
REP d ï
REP ï d
REP e é
REP é e
REP i í
REP í i
REP i u
REP i y
REP l µ
REP µ l
REP µ ¹
REP m n
REP n m
REP n ò
REP ò n
REP o ó
REP o ô
REP ó o
REP ô o
REP r à
REP à r
REP sla las
REP s ¹
REP ¹ µ
REP ¹ s
REP t »
REP » t
REP u i
REP u ú
REP ú u
REP u z
REP v w
REP w v
REP y i
REP y ý
REP ý y
REP y z
REP z u
REP z y
REP z ¾
REP ¾ z

